臺灣臺中地方法院小額民事判決
110年度沙小字第773號
原      告  旺旺友聯產物保險股份有限公司


法定代理人  劉自明  
訴訟代理人  陳冠雲  
            凃福仁  
            林語彤  
被      告  何浚暘  

上列當事人間請求損害賠償事件，經本院於民國110年11月17日
言詞辯論終結，判決如下：
    主      文
被告應給付原告新臺幣壹萬捌仟肆佰貳拾貳元，及自民國一一○
年四月二十日起至清償日止，按週年利率百分之五計算之利息。
訴訟費用新臺幣壹仟元由被告負擔。
本判決得假執行。但被告如以新臺幣壹萬捌仟肆佰貳拾貳元為原
告供擔保後，得免為假執行。
    事實及理由
壹、程序方面：
    被告經合法通知，未於言詞辯論期日到場，核無民事訴訟法
    第386條各款所列情形，爰依原告聲請，由其一造辯論而為
    判決。
貳、實體方面：
一、原告主張：（一）被告於民國109年2月28日15時40分許，無
    照駕駛車牌號碼0000-00號自用小客車（下稱系爭車輛），
　　沿臺中市大雅區東大路2段內側車道，往中清路5段方向行駛
    ，行經在臺中市○○區○○路0段○路○○號：大雅區05599）附近
    ，因疏未保持行車安全距離且超速行駛，不慎自後追撞同向
    車道前方之訴外人劉貞瑜所搭乘由訴外人林信堅駕駛車牌號
    碼0000-00號自用小客車，訴外人劉貞瑜因而受有頭部外傷
    併腦震盪、癲癇等傷害。（二）原告承保系爭車輛之強制汽
    車責任保險，並已就本件交通事故向訴外人劉貞瑜賠付新臺
    幣（下同）18,422元（包含醫療費用10,672元、看護費用6,
    000、交通費用1,750元）。且被告無照駕駛，依強制汽車責
    任保險法第29條第1項第5款規定，原告得在給付金額範圍內
    代位請求被告賠償。並聲明：被告應給付原告18,422元及自
    起訴狀繕本送達被告之翌日（即110年4月20日）起至清償日
    止，按週年利率百分之5計算之利息。
二、被告未於言詞辯論期日到場，亦未提出書狀作何聲明或陳述
    以供本院審酌。
三、本院之判斷：
（一）原告主張上開事實，業據其提出與所述相符之強制汽車保
      險理賠計算書、強制險醫療給付費用彙整表、臺中榮民總
      醫院診斷證明書、醫療費用收據、交通費用證明、看護證
      明、出險記錄查詢、轉帳付款交易處理狀態查詢、臺中市
      政府警察局道路交通事故當事人登記聯單、道路交通事故
      現場圖、初步分析研判表等影本為證，核與卷附臺中市政
      府警察局大雅分局檢送本件交通事故調查資料，大致相符
      ，而被告經合法通知，未於言詞辯論期日到場，亦未提出
      書狀作何聲明或陳述以供審酌，本院依調查證據之結果，
      堪信原告之主張為真正。
（二）按汽車在同一車道行駛時，除擬超越前車外，後車與前車
      之間應保持隨時可以煞停之距離，不得任意以迫近或其他
      方式，迫使前車讓道，道路交通安全規則第94條第1項定
      有明文。查被告駕車自應注意上開規定，而被告駕駛車牌
      號碼0000-00號自用小客車（即系爭車輛），於上開時、
      地，因疏未保持行車安全距離，不慎自後追撞同向車道前
      方之訴外人劉貞瑜所搭乘由訴外人林信堅駕駛車牌號碼00
      00-00號自用小客車，訴外人劉貞瑜因而受有頭部外傷併
      腦震盪、癲癇等傷害，被告確有過失至明。　　　
（三）次按因故意或過失，不法侵害他人之權利者，負損害賠償
      責任；汽車、機車或其他非依軌道行駛之動力車輛，在使
      用中加損害於他人者，駕駛人應賠償因此所受之損害，民
      法第184條第1項前段、第191條之2前段分別定有明文。復
      按汽車駕駛人，未領有駕駛執照駕駛小型車或機車，處新
      臺幣6,000元以上12,000元以下罰鍰，並當場禁止其駕駛
      ，道路交通管理處罰條例第21條1項第1款定有明文。又按
      被保險人違反道路交通管理處罰條例第21條或第21條之1
      規定而駕車，致被保險汽車發生汽車交通事故者，保險人
      仍應依本法規定負保險給付之責。但得在給付金額範圍內
      ，代位行使請求權人對被保險人之請求權，強制汽車責任
      保險法第29條第1項第5款亦有明定。查原告主張其承保系
      爭車輛之強制汽車責任保險，並已就本件交通事故向訴外
      人劉貞瑜賠付18,422元（包含醫療費用10,672元、看護費
      用6,000、交通費用1,750元）等情，業據其提出與所述相
      符之強制汽車保險理賠計算書、強制險醫療給付費用彙整
      表、臺中榮民總醫院診斷證明書、醫療費用收據、交通費
      用證明、看護證明、出險記錄查詢、轉帳付款交易處理狀
      態查詢等影本為證，自堪信為真實，足認被告無照駕駛之
      過失行為與訴外人劉貞瑜所受上開傷害間，具有相當因果
      關係，被告應負侵權行為之損害賠償責任，而原告既已依
      強制汽車責任保險法規定，向訴外人劉貞瑜賠付18,422元
      （包含醫療費用10,672元、看護費用6,000、交通費用1,7
      50元），原告自得依強制汽車責任保險法第29條第1項第5
      款規定，於其賠付金額範圍內，代位行使訴外人劉貞瑜對
      被告之侵權行為損害賠償請求權。　　　
（四）另按給付有確定期限者，債務人自期限屆滿時起，負遲延
      責任；給付無確定期限者，債務人於債權人得請求給付時
      ，經其催告而未為給付，自受催告時起，負遲延責任。其
      經債權人起訴而送達訴狀，或依督促程序送達支付命令，
      或為其他相類之行為者，與催告有同一之效力，民法第22
      9條第1項、第2項分別定有明文。又按遲延之債務，以支
      付金錢為標的者，債權人得請求依法定利率計算之遲延利
      息。但約定利率較高者，仍從其約定利率；應付利息之債
      務，其利率未經約定，亦無法律可據者，週年利率為百分
      之5，民法第233條第1項、第203條亦分別明定。查本件原
      告對被告之侵權行為損害賠償債權，核屬無確定期限之給
      付，既經原告提起本件民事訴訟，且起訴狀繕本業於110
      年4月19日合法送達被告，有送達證書在卷可佐，則被告
      迄未給付，應負遲延責任，是以，原告請求自起訴狀繕本
      送達被告之翌日即110年4月20日起至清償日止，按週年利
      率百分之5計算之法定遲延利息，核無不合，應予准許。
（五）從而，原告依據保險代位及侵權行為之法律關係，請求被
      告給付18,422元及自起訴狀繕本送達被告之翌日（即110
      年4月20日）起至清償日止，按週年利率百分之5計算之利
      息，為有理由，應予准許。
四、本件依民事訴訟法第436條之20規定，應依職權宣告假執行
    。另依民事訴訟法第436條之23、第436條、第392條第2項規
    定，依職權酌定相當之擔保金額，宣告被告預供擔保而免為
    假執行。
五、本件依民事訴訟法第78條、第436條之19條第1項規定，確定
    其訴訟費用額為第一審裁判費1,000元，應由被告負擔。
中    華    民    國   110    年    12    月    22    日
                  沙鹿簡易庭  法  官  賴秀雯
以上正本係照原本作成。
如不服本判決，應於送達後20日內，以判決違背法令為理由，向
本院提出上訴狀並表明上訴理由（上訴理由應表明一、原判決所
違背之法令及其具體內容；二、依訴訟資料可認為原判決有違背
法令之具體事實），如於本判決宣示後送達前提起上訴者，應於
判決送達後20日內補提上訴理由書（須附繕本）。如委任律師提
起上訴者，應一併繳納上訴審裁判費。
中    華    民    國   110    年    12    月    22    日
                              書記官  陳任鈞